【裁判字號】    94,簡上,159
【裁判日期】    950103
【裁判案由】    竊盜
【裁判全文】
臺灣彰化地方法院刑事判決             94年度簡上字第159號
上  訴  人  臺灣彰化地方法院檢察署檢察官
被      告  甲○○
上列上訴人因被告竊盜案件，不服本院九十四年度員簡字第四三
二號，中華民國九十四年九月九日第一審簡易判決（臺灣彰化地
方法院檢察署九十四年度偵字第五０二九號），提起上訴，及移
送併案審理 (臺灣彰化地方法院檢察署九十四年度偵字第六八０
三號），本院管轄之第二審合議庭裁定依簡式審判程序審理，判
決如下：
    主      文
原判決撤銷。
甲○○連續竊盜，處拘役伍拾日，如易科罰金，以佰元折算壹
日。
    事      實
一、甲○○基於意圖為自己不法所有之概括犯意，連續於附表所
    示之時間、地點，以附表所示之方法，竊取他人所有如附表
    所示之財物，並於附表所示之時、地為警查獲及自白而查悉
    上情。
二、案經彰化縣警察局溪湖分局報請臺灣彰化地方法院檢察署檢
    察官聲請簡易判決處刑及移送併案審理。
    理      由
一、按除被告所犯為死刑、無期徒刑、最輕本刑為三年以上有期
    徒刑之罪或高等法院管轄第一審案件者外，於前條第一項程
    序進行中，被告先就被訴事實為有罪之陳述時，審判長得告
    知被告簡式審判程序之旨，並聽取當事人、代理人、辯護人
    及輔佐人之意見後，裁定進行簡式審判程序，刑事訴訟法第
    二百七十三條之一第一項定有明文。本件被告甲○○所涉係
    死刑、無期徒刑、最輕本刑為三年以上有期徒刑之罪或高等
    法院管轄第一審案件以外之罪，並於本院行準備程序時就被
    訴事實為有罪之陳述，本院合議庭依前揭規定，經評議結果
    ，裁定行簡式審判程序，先予敘明。
二、上揭犯罪事實，業據被告甲○○迭次於警詢、偵查中及本院
    審理時均坦承不諱，核與被害人丙○○、乙○○等於警訊中
    指述失竊情節及證人施雅鈴之證述相符，復有贓物認領保管
    單二紙及車輛竊盜、車牌失竊資料個別查詢報表等件附卷可
    稽。足徵被告自白核與事實相符，應堪採信。本件事證明確
    ，被告竊盜犯行堪以認定，自應依法論科。
三、核被告所為，係犯刑法第三百二十條第一項之竊盜罪，其先
    後多次之竊盜犯行，時間緊接，所犯又係構成要件相同之罪
    名，顯係基於概括犯意反覆為之，為連續犯，應依刑法第五
    十六條規定，以一罪論，並加重其刑。原審就附表編號一部
    分之犯行，論罪科刑，固非無見，惟附表編號二之犯行部分
    ，既與起訴部分有連續犯之關係，屬裁判上之一罪，為起訴
    效力所及，經移送併辦，本院自得併予審究。原審對此部分
    部分犯行未及審酌，認定事實顯屬有誤，上訴意旨指摘原判
    決不當，為有理由，應由本院撤銷予以改判。爰審酌被告犯
    罪之動機、方法、目的，所生危害尚輕及犯後坦承犯行態度
    良好等一切情狀，量處如主文所示之刑，並諭知易科罰金之
    折算標準，以示懲儆。另被告行竊附表編號二之機車所自備
    之鑰匙，業已滅失，已據被告供明在卷，爰不為沒收之諭知
    ，附此敘明。
據上論斷，應依刑事訴訟法第四百五十五條之一第一項、第三項
、第二百七十三條之一第一項、第三百六十九條第一項前段、第
三百六十四條、第二百九十九條第一項前段，刑法第三百二十條
第一項、第五十六條、第四十一條第一項前段，罰金罰鍰提高標
準條例第一條前段、第二條，判決如主文。
本件經檢察官洪紹文到庭執行職務。
中    華    民    國    95    年     1    月     3    日
                  刑事第一庭    審判長法  官  葉榮郎
                                      法  官  陳秋錦
                                      法  官  唐中興
以上正本證明與原本無異。
本件不得上訴。
中    華    民    國    95    年     1    月     3    日
                                      書記官  吳金良
中華民國刑法第320條
(普通竊盜罪、竊佔罪)
意圖為自己或第三人不法之所有，而竊取他人之動產者，為竊盜
罪，處 5 年以下有期徒刑、拘役或 500 元以下罰金。
意圖為自己或第三人不法之利益，而竊佔他人之不動產者，依前
項之規定處斷。
前二項之未遂犯罰之。


司法院資訊處製作；財團法人民間司法改革基金會備份。
